最高法院刑事裁定
                                   111年度台抗字第1329號
抗  告  人  李政軒                    


選任辯護人  羅士翔律師
            唐玉盈律師
上列抗告人因竊盜案件，不服臺灣高等法院高雄分院中華民國11
1年8月30日駁回其聲請去氧核醣核酸鑑定之裁定（111年度聲字
第894號），提起抗告，本院裁定如下：
    主  文
抗告駁回。
    理  由
一、按刑事案件確定後去氧核醣核酸鑑定條例第2 條規定：「有
    罪判決確定後，具備下列各款要件，而合理相信就本案相關
    聯之證物或檢體進行去氧核醣核酸鑑定之結果，可作為刑事
    訴訟法第420條第1項第6款之新事實或新證據者，得聲請就
    該證物或檢體進行去氧核醣核酸之鑑定：一、聲請鑑定之證
    物或檢體為政府機關保管。二、聲請鑑定之證物或檢體未曾
    進行去氧核醣核酸之鑑定，或曾進行去氧核醣核酸之鑑定，
    但現已有新鑑定方法。三、聲請進行鑑定之方法具有科學上
    合理性。」旨在維護刑事審判之正確，避免冤抑，並兼顧法
    秩序之安定，於有罪判決確定後，如合理相信因去氧核醣核
    酸鑑定方法、技術有所發展，就本案相關聯之證物或檢體進
    行該鑑定，其結果可作為刑事訴訟法第420條第1項第6款之
    新事實、新證據者，固得依本條例聲請就該證物或檢體進行
    去氧核醣核酸鑑定，惟仍須同時具備上載各款要件，方屬適
    法。
二、本件抗告人李政軒因竊盜案件，對於原審法院110年度少上
    易字第1號判決（下稱原判決），以員警於案發現場共採獲
    香菸煙蒂3支，僅就編號1-2煙蒂為鑑驗比對，與抗告人檔存
    之DNA-STR型別相符，未就另2支煙蒂進行DNA-STR鑑驗比對
    ，確認該DNA之所有人，倘經鑑驗結果，係與本案無關之第
    三人，屬有利抗告人之鑑定結果，可作為再審新事證之要件
    ，依刑事案件確定後去氧核醣核酸鑑定條例第2條規定，聲
    請就該2支煙蒂為去氧核醣核酸鑑定等語。經查，原裁定以
    經向內政部警政署刑事警察局（下稱刑事警察局）函詢結果
    ，現場採獲之煙蒂3支（各編號1-1、1-2、1-3）業經桃園縣
    警察局（已改制為桃園市政府警察局）大溪分局送請刑事警
    察局鑑定，共檢出3名不同男性之DNA-STR型別，輸入比對結
    果未發現相符者，嗣屏東縣政府警察局鑑識科於民國109年7
    月27日送檢「李政軒建檔案」，於輸入去氧核醣核酸資料庫
    比對後，發現與本件竊盜案中編號1-2煙蒂DNA-STR型別相符
    ，另將編號1-1、1-3煙蒂之DNA-STR再次輸入資料庫比對結
    果，仍未發現相符者等情，有刑事警察局111年8月12日函文
    及檢附之鑑驗書在卷可稽，是本件現場採獲扣案之煙蒂3支
    既已全部進行去氧核醣核酸之鑑定及比對，並非未曾進行鑑
    定，抗告人誤認編號1-1、1-3煙蒂未為鑑定比對，所為鑑定
    聲請即無必要，因認抗告人之聲請為無理由，予以駁回。經
    核尚無違誤。
三、卷查，抗告人於原審雖曾聲請向大溪分局調取「王鴻文住宅
    遭竊盜案」原卷，欲調查本案現場有無其他生物跡證可為鑑
    定比對，惟依所陳之內容，無非係就案發現場有無查扣其他
    相關證物或檢體而為調查，與聲請就該證物或檢體為去氧核
    醣核酸鑑定有別，尚不足為聲請該鑑定必要性、合理性判斷
    之釋明方法，或有何必然之關連性，且依原判決及卷附刑案
    現場勘查紀錄表、刑事案件證物採驗紀錄表記載，現場除採
    得煙蒂3支，並無其他相關證物檢體扣案送驗，仍無法證明
    該等機關另有查扣其他證物。原裁定就抗告人上開聲請未說
    明何以無調查之必要，理由固有微疵，然結論既無不同，於
    裁定之結果不生影響。抗告意旨置原裁定已明確說明之事項
    於不顧，仍執前詞，依憑己意，任意指摘原裁定不當，其抗
    告為無理由，應予駁回。
據上論結，應依刑事案件確定後去氧核醣核酸鑑定條例第7 條第
4 項前段，裁定如主文。
中　　華　　民　　國　　111 　年　　10　　月　　19　　日
                  刑事第七庭審判長法　官  段  景  榕
                                  法　官  沈  揚  仁
                                  法　官  楊  力  進
                                  法　官  宋  松  璟
                                  法　官  汪  梅  芬
本件正本證明與原本無異
                                  書記官
中　　華　　民　　國　　111 　年　　10　　月　　20　　日